【裁判字號】    98,易,1995
【裁判日期】    980731
【裁判案由】    竊盜
【裁判全文】
臺灣臺北地方法院刑事判決              98年度易字第1995號
公  訴  人  臺灣臺北地方法院檢察署檢察官
被      告  乙○○
                    （現在臺灣臺北監獄臺北分監執行中）
上列被告因竊盜案件，經檢察官提起公訴（九十八年度偵字第一
三四八一號），因被告於準備程序中就犯罪事實為有罪陳述，經
本院裁定改依簡式審判程序審理，判決如下：
    主  文
乙○○攜帶兇器竊盜，累犯，處有期徒刑柒月。
    事  實
一、乙○○前因施用毒品案件，經臺灣板橋地方法院於民國九十
    四年四月二十七日以九十四年度訴字第五六０就施用第一級
    毒品部分判處有期徒刑十月，就施用第二級毒品部分，判處
    有期徒刑六月；另因贓物案件，經臺灣板橋地方法院於九十
    四年三月二十九日以九十四年度簡字第一一一０號判處有期
    徒刑四月，嗣上開三罪合併定應執行刑為有期徒刑一年五月
    ，於九十四年十月三日入監執行；又因施用毒品案件，經臺
    灣板橋地方法院於九十四年十月十七日以九十四年度訴字第
    一七六八號判處有期徒刑九月，嗣因中華民國九十六年罪犯
    減刑條例減刑為有期徒刑四月又十五日，並接續前案執行，
    於九十六年七月十六日縮短刑期執行完畢出監；詎不知悛悔
    ，於九十七年九月二十五日凌晨六時許，見甲○○所有之車
    牌號碼七五七—ＣＳ號營業用小客車，停放在臺北縣新店市
    ○○路與寶慶街口路邊停車格內，竟意圖為自己不法之所有
    ，趁四下無人，即持其所攜帶客觀上足以傷害人之生命、身
    體而可作為兇器之螺絲起子一支（已丟棄滅失），敲破該車
    右前車窗玻璃（毀損部分未據告訴），竊取車內ＫＥＮＷＯ
    ＯＤ七三三型無線電面板一個及零錢新臺幣七百元，得手後
    旋即逃逸。嗣經甲○○發覺報警，並在上開車輛內採集指紋
    送驗，經鑑定後確認為乙○○之指紋，始查知上情。
二、案經臺北縣政府警察局新店分局報請臺灣臺北地方法院檢察
    署檢察官偵查起訴。
    理  由
一、本件被告乙○○所犯係死刑、無期徒刑或最輕本刑為三年以
    上有期徒刑以外之罪，亦非高等法院管轄第一審之案件，其
    於準備程序中就被訴事實為有罪之陳述，經本院告知簡式審
    判程序之旨，並聽取當事人意見後，經本院依刑事訴訟法第
    二百七十三條之一第一項規定裁定進行簡式審判程序，合先
    敘明。
二、上揭犯罪事實，業據被告於警詢、偵查及本院審理中坦承不
    諱，核與告訴人甲○○於警詢中指述情節相符，並有內政部
    警政署刑事警察局九十七年十月十三日刑紋字第０九七０一
    五三七三二號鑑驗書一份及勘驗報告一件（含照片十三張）
    附卷可稽，堪信被告於本院審理中所為任意性之自白應為真
    實而可採信。是綜上所述，本件事證明確，被告犯行洵堪認
    定，應予依法論科。
三、查被告持以行竊之螺絲起子一支，客觀上足以傷害人之生命
    、身體，而可作為兇器之用，是核其所為，係犯刑法第三百
    二十一條第一項第三款之攜帶兇器之加重竊盜罪。起訴書雖
    認被告涉犯刑法第三百二十條第一項之竊盜罪，惟經公訴人
    當庭更正起訴法條，本院自毋庸變更起訴法條。茲查，被告
    前因施用毒品案件，經臺灣板橋地方法院於九十四年四月二
    十七日以九十四年度訴字第五六０就施用第一級毒品部分判
    處有期徒刑十月，就施用第二級毒品部分，判處有期徒刑六
    月；另因贓物案件，經臺灣板橋地方法院於九十四年三月二
    十九日以九十四年度簡字第一一一０號判處有期徒刑四月，
    嗣上開三罪合併定應執行刑為有期徒刑一年五月，於九十四
    年十月三日入監執行；又因施用毒品案件，經臺灣板橋地方
    法院於九十四年十月十七日以九十四年度訴字第一七六八號
    判處有期徒刑九月，嗣因中華民國九十六年罪犯減刑條例減
    刑為有期徒刑四月又十五日，並接續前案執行，於九十六年
    七月十六日縮短刑期執行完畢出監，有臺灣高等法院被告全
    國前案紀錄表在卷足參，其於有期徒刑執行完畢後五年內再
    犯有期徒刑以上之罪，為累犯，應依刑法第四十七條第一項
    加重其刑。爰審酌被告素行不佳，前已有多次竊盜之犯罪紀
    錄，並入監執行，竟不知悔改，更犯本案，顯見觀念偏差，
    並對於告訴人甲○○造成損害，惟斟酌其生活狀況、智識程
    度、犯罪動機、手段，所得財物價值非高，及犯罪後終究坦
    承犯行，尚知悔悟等一切情狀，量處如主文所示之刑，以資
    懲儆。至被告持以行竊之螺絲起子一支，並未扣案，且據被
    告自承業已滅失，爰不併予宣告沒收之。
據上論斷，應依刑事訴訟法第二百七十三條之一第一項、第二百
九十九條第一項前段，刑法第三百二十一條第一項第三款、第四
十七條第一項，判決如主文。
本案經檢察官徐則賢到庭執行職務。
中    華    民    國     98    年    7    月    31    日
                  刑事第十三庭  法  官 郭顏毓
上正本證明與原本無異
如不服本判決，應於判決送達後十日內向本院提出上訴狀（應抄
附繕本）。告訴人或被害人如對於本判決不服者，應具備理由請
求檢察官上訴，其上訴期間之計算係以檢察官收受判決正本之日
期為準。
                                書記官 潘文賢
中    華    民    國    98    年    8     月    3     日
附錄本案論罪科刑法條：
刑法第三百二十一條
犯竊盜罪而有左列情形之一者，處六月以上、五年以下有期徒刑
：
一、於夜間侵入住宅或有人居住之建築物、船艦或隱匿其內而犯
    之者。
二、毀越門扇、牆垣或其他安全設備而犯之者。
三、攜帶兇器而犯之者。
四、結夥三人以上而犯之者。
五、乘火災、水災或其他災害之際而犯之者。
六、在車站或埠頭而犯之者。
前項之未遂犯罰之。


司法院資訊處製作；財團法人民間司法改革基金會備份。
